【裁判字號】    99,抗,110
【裁判日期】    990513
【裁判案由】    聲請定其應執行刑
【裁判全文】
臺灣高等法院高雄分院刑事裁定           99年度抗字第110號
抗  告  人  臺灣屏東地方法院檢察署檢察官
受  刑  人  甲○○
上列抗告人因受刑人定其應執行刑案件，不服臺灣屏東地方法院
民國99年4 月1 日99年度聲字第385 號裁定（聲請案號：臺灣屏
東地方法院檢察署99年度執聲字第303 號），提起抗告，本院裁
定如下：
    主  文
原裁定撤銷。
甲○○因違反懲治走私條例等貳罪，分別處如附表所示之刑，應
執行有期徒刑陸月。
    理  由
一、抗告意旨略以：受刑人甲○○所犯附表編號1 之違反懲治走
    私條例之罪，係法定本刑7 年以下有期徒刑之罪，依法不得
    易科罰金；雖受刑人所犯附表編號2 之違反臺灣地區與大陸
    地區人民關係條之罪，係得易科罰金之罪，然附表編號2 之
    罪既與附表編號1 所示不得易科罰金之罪併合處罰，而應定
    其應執行刑，則所定之應執行刑即不得易科罰金，此業經大
    法官會議釋字第144 號解釋在案，惟原裁定竟諭知易科罰金
    之折算標準，顯然有誤，爰請撤銷原裁定，更為適法之裁定
    等語。
二、按「數罪併罰中之一罪，依刑法規定得易科罰金，若因與不
    得易科之他罪併合處罰結果而不得易科罰金時，原可易科部
    分所處之刑，自亦無庸為易科折算標準之記載。」司法院大
    法官會議釋字第144 號明釋在案。是以，數罪併罰中之1 罪
    固可易科罰金，然若與不得易科之他罪併合處罰，則所定之
    執行刑即因而不得易科罰金，法院自亦無庸就原可易科之罪
    為易科罰金折算標準之記載。
三、經查，本件受刑人所犯附表所示二罪，均經確定，而其所犯
    附表編號2 之臺灣地區與大陸地區人民關係條例罪行，係屬
    法定本刑3 年以下有期徒刑之得易科罰金之罪；至編號1 之
    違反懲治走私條例第2 條第1 項之罪，則為法定本刑7 年以
    下有期徒刑之不得易科之罪，有各該刑事判決書及臺灣高等
    法院被告前案紀錄表在卷可稽。受刑人所犯前開二罪，就附
    表編號2 之罪雖係得易科罰金之罪，然所犯附表編號1 之罪
    既屬不得易科罰金之罪，則該二罪併合處罰結果，就所定之
    應執行刑即不得易科罰金。原裁定疏未審酌及此，就受刑人
    所犯附表編號1 不得易科罰金之罪，與編號2 得易科罰金之
    罪，定其應執行刑為有期徒刑6 月，並依刑法第41條第1 項
    前段之規定，諭知如易科罰金，以新臺幣1,000 元折算1 日
    之折算標準，於法尚有未合，抗告人抗告意旨指摘原裁定不
    當，為有理由。爰由本院將原裁定撤銷，並自為裁定如主文
    第2 項所示。
據上論結，應依刑事訴訟法第413條，刑法第53條、第51條第5款
，裁定如主文。
中    華    民    國    99    年    5     月    13    日
              刑事第三庭    審判長法  官   莊崑山
                                  法  官   張意聰
                                  法  官   唐照明
以上正本證明與原本無異。
如不服本裁定應於送達後5 日內向本院提出抗告狀。
中    華    民    國    99    年    5     月    13    日
                                  書記官   黃琳群

司法院資訊處製作；財團法人民間司法改革基金會備份。
